【裁判字號】    95,訴,517
【裁判日期】    950331
【裁判案由】    毒品危害防制條例
【裁判全文】
臺灣板橋地方法院刑事判決               95年度訴字第517號
公  訴  人  臺灣板橋地方法院檢察署檢察官
被      告  甲○○
上列被告因違反毒品危害防制條例案件，經檢察官提起公訴（95
年度毒偵字第352 號），被告於準備程序為認罪陳述，經本院合
議庭裁定由受命法官行簡式審判程序，判決如下：
    主  文
甲○○施用第一級毒品，累犯，處有期徒刑柒月；扣案海洛因壹
包（驗餘淨重零點零柒公克）沒收銷燬之。
    事  實
一、甲○○有肅清煙毒條例前科，前於民國八十八年間，因施用
    毒品案件，經本院以八十八年度毒聲字第八三一號裁定送勒
    戒處所，觀察、勒戒後，認無繼續施用毒品傾向，由台灣板
    橋地方法院檢察署檢察官於八十八年三月六日以八十八年度
    偵字第四０三四號為不起訴處分確定，又於九十年間，因施
    用第一級毒品海洛因，經本院以九十年度毒聲字第四二八一
    號裁定送勒戒處所，觀察、勒戒後，認有繼續施用毒品傾向
    ，復由本院裁定令入戒治處所施以強制戒治一年，九十一年
    十一月二十日戒治期滿，該次施用毒品犯行並經起訴，由本
    院以九十年度板簡字第二四六號判決判處有期徒刑六月，
    九十一年十一月二十五日易科罰金執行完畢（此部份於本件
    構成累犯）；詎甲○○仍不知戒慎，猶於接受前開強制戒治
    執行完畢後，五年內，基於施用第一級毒品海洛因之犯意，
    於九十四年十月六日，在台北縣樹林市○○街五九號一樓住
    處，以將海洛因摻水置於針筒內注射身體之方式施用海洛因
    一次，後於翌日十時四十分許，行經台北縣板橋市○○路與
    華東路口時，為警查獲，並扣得其持有供本件施用海洛因犯
    罪所用之海洛因一包（驗餘淨重零點零七公克），因悉上情
    。
二、案經台北市政府警察局萬華分局報告臺灣板橋地方法院檢察
    署檢察官偵查後起訴。
    理  由
一、上揭事實，業據被告坦承不諱，且被告為警查獲後，經警採
    集其尿液檢體，送驗後檢出鴉片類呈陽性反應，有臺灣檢驗
    科技股份有限公司「濫用藥物尿液檢驗報告」（見九十四年
    度核退偵字第一一八一號偵查卷第十八頁）在卷足參，至扣
    案如事實欄所示白色粉末一包，含第一級毒品海洛因成分，
    驗餘淨重零點零七公克，亦有法務部調查局九十四年十二月
    十九日調科壹字第○六○○一○七四一號鑑定通知書（見前
    開偵查卷第十九頁）在卷可稽，足徵被告自白於前開時地，
    施用第一級毒品海洛因犯行應與事實相符，可以採信。
二、又被告前於八十八年間，因施用毒品案件，經本院以八十八
    年度毒聲字第八三一號裁定送勒戒處所，觀察、勒戒後，認
    無繼續施用毒品傾向，由台灣板橋地方法院檢察署檢察官於
    八十八年三月六日以八十八年度偵字第四０三四號為不起訴
    處分確定，又於九十年間，因施用第一級毒品海洛因，經本
    院以九十年度毒聲字第四二八一號裁定送勒戒處所，觀察、
    勒戒後，認有繼續施用毒品傾向，復由本院裁定令入戒治處
    所施以強制戒治一年，九十一年十一月二十日戒治期滿等情
    ，有台灣板橋地方法院檢察署檢察官九十年度毒偵字第四一
    七七聲請簡易判決處刑書、本院九十年度板簡字第二四六
    號判決、台灣高等法院被告前案紀錄表等在卷可參，是被告
    本件施用毒品犯行，乃於強制戒治執行完畢後五年內再犯，
    亦甚明確，依毒品危害防制條例第二十三條第二項規定，被
    告本件係犯毒品危害防制條例第十條第一項之施用第一級毒
    品罪。至被告於施用前、後持有第一級毒品海洛因之低度行
    為，為其施用之高度行為所吸收，不另論罪。又被告有如事
    實欄所載前科及刑之執行情形，有前開台灣高等法院被告前
    案紀錄表可參，是其於有期徒刑執行完畢後，五年內，再犯
    本件有期徒刑以上之罪，為累犯，應依刑法第四十七規定加
    重其刑。爰審酌被告有施用毒品之前案觀察勒戒、強制戒治
    紀錄，竟再施用毒品海洛因而犯本罪，核其行為對社會秩序
    具有危害性、暨其施用次數、犯罪後坦承犯行之態度等一切
    情狀，量處如主文所示之刑以資懲儆。扣案毒品海洛因一包
    內之海洛因（驗餘淨重零點零七公克），為第一級毒品，盛
    裝前開海洛因之分裝袋一只，因其內沾黏海洛因，物理上難
    以析離，均應依毒品危害防制條例第十八條第一項前段諭知
    沒收銷燬。
三、本件被告係被訴犯毒品危害防制條例第十條第一項之施用第
    一級毒品罪，其於本院行準備程序時對被訴事實為有罪之陳
    述，經受命法官告以簡式審判程序之旨，並聽取檢察官、被
    告意見後，由本院合議庭依刑事訴訟法第二百七十三條之一
    第一項規定裁定由受命法官獨任進行簡式審判程序，末此敘
    明。
據上論斷，應依刑事訴訟法第二百九十九條第一項前段、第二百
七十三條之一第一項、第二百七十三條之二、第二百八十四條之
一，毒品危害防制條例第十條第一項、第十八條第一項前段，刑
法第十一條、第四十七條，判決如主文。
本案經檢察官徐名駒到庭執行職務。
中    華    民    國    95    年    3     月    31    日
                  刑事第四庭    法  官  陳明偉
上列正本證明與原本無異。
如不服本判決，應於判決送達後十日內向本院提出上訴狀。
                                書記官  陳慧儷
中    華    民    國    95    年    3     月    31    日
附錄本案論罪法條全文
毒品危害防制條例第10條第1項
施用第一級毒品者，處 6 月以上 5 年以下有期徒刑。
毒品危害防制條例第18條第1項前段
查獲之第一、二級毒品及專供製造或施用第一、二級毒品之器具
，不問屬於犯人與否，均沒收銷燬之；查獲之第三、四級毒品及
製造或施用毒品之器具，無正當理由而擅自持有者，均沒入銷燬
之。但合於醫藥、研究或訓練之用者，得不予銷燬。
前項合於醫藥、研究或訓練用毒品或器具之管理辦法，由法務部
會同行政院衛生署定之。


司法院資訊處製作；財團法人民間司法改革基金會備份。
